【裁判字號】    99,交聲,1068
【裁判日期】    991230
【裁判案由】    聲明異議
【裁判全文】
臺灣彰化地方法院交通事件裁定        99年度交聲字第1068號
移送機關即
原處分機關  交通部公路總局臺中區監理所彰化監理站
異  議  人
即受處分人  詹永慶
上列受處分人因違反道路交通管理處罰條例案件，對於交通部公
路總局臺中區監理所彰化監理站99年9 月17日所為之處分（彰監
四字第裁64-I00000000號裁決書），聲明異議，本院裁定如下：
    主  文
異議駁回。
    理  由
一、按汽車裝載時，所載貨物滲漏、飛散或氣味惡臭者，處汽車
    駕駛人3000元以上9000元以下罰鍰；又汽車駕駛人有上開行
    為時，並記違規點數2 點，道路交通管理處罰條例第30條第
    1 項第2 款及同條例第63條第1 項第2 款分別定有明文。次
    按汽車裝載時，裝載容易滲漏、飛散、氣味惡臭之貨物，能
    防止其發洩者，應嚴密封固，裝置適當，道路交通安全規則
    第77條第1 項第1 款亦有規定。
二、異議意旨略以：異議人於民國99年2 月10日14時許，駕駛車
    牌號碼458-GC號營業貨運曳引車，於彰化縣溪洲鄉○○路○
    段，因員警認異議人有「所載貨物滲漏飛散」之違規行為而
    舉發，惟異議人認並無此違規事實，且警方亦未告知應到案
    日期，致異議人沒收到違規單亦不知道應到案日期已過，等
    收到裁決書時已遭處罰最高額之罰緩。為此，請求將原處分
    撤銷，改罰最低額之罰鍰云云。
三、經查：
(一)、異議人於上揭時地駕駛上開營業貨運曳引車為舉發員警王昱
    晏認定其有「所載貨物滲漏飛散」之違規行為，經舉發員警
    王昱晏填製本件舉發通知單當場舉發，惟異議人認其並未違
    規而拒簽拒收本件舉發通知單，之後舉發機關將本件移送原
    處分機關處理，原處分機關予以裁處罰鍰4500元，並記違規
    點數2 點之事實，為異議人與原處分機關所不爭執，並有本
    件舉發違反交通管理事件通知單、裁決書各1 份在卷可參，
    是此部分之事實自堪認定。
(二)、異議人雖矢口否認有前開違規行為，並以前揭情詞置辯。然
    據證人即本件舉發員警王昱晏於99年11月18日本院訊問中具
    結證稱：「（問：能否敘述當時違規情形？）我看到砂石車
    的後面一直漏水，當時沒有下雨，不是因為下雨，當時我有
    攔停，他未停車受檢，伊追到登山路二段的時候才將他攔下
    來，然後就請他出示證件，然後他漏水很嚴重，我有拍照存
    證然後依法告發。（問：當時他為何拒絕簽名？）他要求不
    要開飛散滲漏，因為那個會扣點，會影響他的工作，所以他
    拒簽。（問：【提示舉發單】當時有看到這個舉發單了嗎？
    ）有。（問：看到舉發單時有無填載到案日期了？）有。（
    問：當時你有無跟他說何時到案？）我有跟他說十五天後。
    （問：依照你們規定，舉發多久要到案？）攔停的話到案日
    期是15天，逕行舉發是30天。（問：你確定有跟他講說要十
    五天內到案？）有。（問：他聽到後有無表示意見？）他就
    一直說他不簽。…當時我是正面給他，他一定有看到日期，
    他沒有拿走紅單。（問：能否請你回想當時你有無告知本件
    異議人到案日期？）我有跟他說本件十五天後到期，我沒有
    跟他說確切的到案日期，是在我將證件還給他的時候我跟他
    說的。」等語（參見本院卷第11－12頁）。衡諸員警王昱晏
    僅係執勤員警，其與異議人間不僅未有任何嫌隙亦毫不相識
    ，應無設詞攀誣、或虛構違規事實以陷害異議人之理，並綜
    合其上揭說明與異議人之供承相對照，亦應無誤看或誤為判
    斷之情事。況員警執行公務本身受行政懲處責任之監督，到
    庭具結作證更以刑罰擔保其真實性，殊無甘冒行政懲處及刑
    法偽證罪責任，而刻意誣陷異議人之必要，故認其所述自足
    以擔保其證詞之憑信性，是證人王昱晏之前述證述應較為可
    採。
(三)、復按行為人經當場舉發者，應填記駕駛人或行為人姓名、性
    別、出生年月日、地址、身分證統一編號及車主姓名、地址
    、車牌號碼、車輛種類。被查獲之駕駛人或行為人為受處分
    人時，應於填記通知單後將通知聯交付該駕駛人或行為人簽
    名或蓋章收受之；拒絕簽章者，仍應將通知聯交付該駕駛人
    或行為人收受，並記明其事由及交付之時間；拒絕收受者，
    應告知其應到案時間及處所，並記明事由與告知事項，視為
    已收受，違反道路交通管理事件統一裁罰基準及處理細則第
    11條第1 項第1 款定有明文。查本件異議人有前開所載貨物
    滲漏之違規行為而為警當場攔停舉發，且本院採信證人王昱
    晏前述證述如前所述，證人王昱晏雖未告知異議人明確之應
    到案年月日，惟證人既於開單舉發當時告知15天後到案，又
    將填載有應到案日期之舉發通知單交予異議人查看，則可認
    證人有依上述法定程序告知當事人應到案日期及應到案處所
    ，則其所為之本件舉發，於程序上尚難認有何瑕疵可言，依
    上述規定，視為異議人已收受本件舉發通知單，而生擬制送
    達之效力（臺灣高等法院93年度交抗字第320 號交通事件裁
    定意旨可資參照），是異議人就此部分所辯：因為紅單沒有
    寄給伊，伊不知道已經過期了云云，亦難認有據而無足採信
    。
(四)、綜上所述，本件異議人「所載貨物滲漏飛散」之違規事實事
    證已臻明確，原處分機關依道路交通管理處罰條例第30條第
    1 項、第63條第1 項第2 款及違反道路交通管理事件統一裁
    罰基準表之相關規定，對異議人裁處罰鍰4500元，並記違規
    點數2 點，核無違誤。是異議人之聲明異議為無理由，應予
    駁回。
據上論斷，應依道路交通案件處理辦法第19條，裁定如主文。
中    華    民    國    99    年    12    月    30    日
                  交通法庭        法  官  鮑慧忠
以上正本證明與原本無異。
如不服本裁定，應於裁定送達後五日內向本院提出抗告狀(須附
繕本 )。
中    華    民    國    99    年    12    月    30    日
                                    書記官  林子惠

司法院資訊處製作；財團法人民間司法改革基金會備份。
